臺灣新竹地方法院刑事判決
111年度訴字第253號
公  訴  人  臺灣新竹地方檢察署檢察官
被      告  吳旻曄


選任辯護人  李文傑律師
            李家豪律師
被      告  吳昱槿



選任辯護人  黃子容律師
            劉世興律師
被      告  葉元翔


指定辯護人  陳新佳律師
上列被告等因違反槍砲彈藥刀械管制條例等案件，經檢察官提起
公訴（111年度偵字第2137號、第2138號、第2139號），移送併
辦（111年度偵字第5791號），本院判決如下：
    主  文
甲○○犯非法寄藏非制式手槍罪，累犯，處有期徒刑伍年貳月，併
科罰金新臺幣伍萬元，罰金如易服勞役，以新臺幣壹仟元折算壹
日；又犯意圖供行使之用而攜帶兇器在公共場所聚集三人以上下
手實施強暴罪，累犯，處有期徒刑玖月。有期徒刑部分，應執行
有期徒刑伍年陸月。
乙○○犯意圖供行使之用而攜帶兇器在公共場所聚集三人以上下手
實施強暴罪，處有期徒刑捌月。
丁○○犯非法持有非制式手槍罪，處有期徒刑伍年參月，併科罰金
新臺幣伍萬元，罰金如易服勞役，以新臺幣壹仟元折算壹日；又
犯意圖供行使之用而攜帶兇器在公共場所聚集三人以上首謀實施
強暴罪，處有期徒刑拾月。扣案如附表一編號1、附表二編號1、
2所示之物，均沒收之。有期徒刑部分，應執行有期徒刑伍年捌
月。
    事  實
一、丁○○、甲○○均明知槍砲彈藥刀械管制條例所列管之槍枝，非
    經中央主管機關許可，不得擅自寄藏、持有之，丁○○竟未經
    許可，基於非法持有非制式手槍之犯意，於民國108年間某
    不詳時間，自網站購買零件組裝而持有附表一編號1所示具
    殺傷力之非制式手槍1支（含彈夾1個，槍枝管制編號000000
    0000號）而持有之，並於108年間至109年間某不詳時間，在
    不詳地點，將前揭非制式手槍1支交由甲○○保管；甲○○遂基
    於寄藏非制式手槍之犯意，自丁○○收受附表一編號1所示具
    殺傷力之非制式手槍1支，並將之藏放在甲○○位於新竹市○區
    ○○路00號5樓住處內。
二、丁○○因不滿少女林○嫺（95年8月生，真實姓名年籍詳卷）經
    丙○○介紹與王聖凱交往後離家，遂於111年2月4日18時30分
    許，丁○○基於意圖供行使之用而攜帶兇器在公共場所聚集三
    人以上首謀實施強暴之犯意，邀集甲○○、乙○○一同開車載送
    林○嫺返家，嗣由甲○○駕駛車牌號碼000-0000號自用小客車
    搭載丁○○、乙○○、林○嫺，駛至新竹市○○區○○○路00巷00號外
    道路，甲○○、乙○○乃共同基於意圖供行使之用而攜帶兇器在
    公共場所聚集三人以上下手實施強暴之犯意聯絡；丁○○、甲○○、乙○○並共同基於剝奪他人行動自由、恐嚇取財之犯意聯
    絡，丁○○、甲○○、乙○○分別持丁○○所有客觀上足供兇器使用
    之鋁棒3支、開山刀1支毆打王聖凱（涉嫌傷害罪嫌部分，未
    據王聖凱提出告訴）及丙○○，並強行將丙○○押上車，乙○○更
    於途中為防止丙○○家人藉由手機聯繫追蹤其所在地，而強扣
    丙○○之手機，甲○○則駕車返回其位於新竹市○區○○路00號5樓
    住處，拿取先前受丁○○委託寄藏如附表一編號1所示具殺傷
    力之非制式手槍1支交予丁○○，丁○○遂將上開非制式手槍1支
    向丙○○出示，使丙○○心生畏懼；其等隨後將丙○○帶往林○嫺
    位於苗栗縣○○市○○路00巷0號住處外，除持續毆打丙○○外並
    要求丙○○須向林○嫺家人下跪道歉，致丙○○受有頭部外傷、
    雙前臂，雙膝，顏面，胸部，雙下肢鈍挫傷等傷害。丁○○並
    向丙○○恫稱：「若不交付新臺幣（下同）16萬元紅包給林○
    嫺家人，則會將丙○○再押往其他地點」，惟因丙○○之父林楹
    翔介入而未遂。嗣因丙○○報警處理，並經員警持臺灣新竹地
    方檢察署檢察官核發之拘票拘提丁○○、甲○○、乙○○，並扣得
    附表一、二所示之物，始查悉上情。
三、案經丙○○訴由新竹市警察局第三分局報告臺灣新竹地方檢察
    署檢察官偵查起訴與移送併辦。
    理  由
壹、程序部分：
    按被告以外之人於審判外之言詞或書面陳述，除法律有規定
    者外，不得作為證據。被告以外之人於審判外之陳述，經當
    事人於審判程序同意作為證據，法院審酌該言詞陳述或書面
    陳述作成時之情況，認為適當者，亦得為證據。當事人、代
    理人或辯護人於法院調查證據時，知有第159 條第1 項不得
    為證據之情形，而未於言詞辯論終結前聲明異議者，視為有
    前項之同意。刑事訴訟法第159 條第1 項、第159 條之5 分
    別定有明文。經查，本判決所引用被告丁○○、甲○○、乙○○以
    外之人於審判外之陳述之部分供述證據，檢察官、被告3人
    暨其等辯護人等人於準備程序均表示同意有證據能力（本院
    卷第126頁），且檢察官、被告3人及辯護人等人就本案所引
    用之各該證據方法，均未於言詞辯論終結前聲明異議，本院
    復審酌上開供述證據作成時，並無違法或不當之情況；另其
    餘所依憑判斷之非供述證據，亦無證據證明係違反法定程序
    所取得，且無其他不得作為證據之情形；此外，上開各該供
    述證據及非供述證據，又均無證明力明顯過低之情形，復均
    經本院於審判程序依法進行調查，並予以當事人辯論，被告
    3人之訴訟防禦權，已受保障，因認上開供述證據及非供述
    證據等證據方法，均適當得為證據，而應認均有證據能力。
貳、實體部分：
一、認定犯罪事實所憑之證據及理由： 
　㈠上揭犯罪事實，業據被告3人於偵查、本院調查、準備程序及
    審理時均坦承不諱（2138號偵卷第107頁至第108頁；2137號
    偵卷第155頁至第156頁；2139號偵卷第122頁至第123頁；本
    院卷第37頁至第45頁、第47頁至第54頁、第55頁至第62頁、
    第121頁至第123頁、第322頁、第372頁），核與證人即告訴
    人丙○○、證人林○嫺、證人即林○嫺父親林誌宏、證人林楹翔
    於警詢及偵查之證述情節大致相符（379號他卷第8頁至第14
    頁、第18頁至第22頁、第27頁至第30頁、第34頁至第35頁、
    第47頁至第48頁、第51頁、第52頁至第53頁、第55頁至第56
    頁、第59頁至第60頁、第64頁），且有新竹國泰綜合醫院診
    斷證明書、本院111年度聲搜字第64號搜索票、車輛詳細資
    料報表、苗栗縣警察局竹南分局竹南派出所陳報單、受理各
    類案件紀錄表、受（處）理案件證明單、贓物認領保管單、
    新竹市警察局111年2月10日竹市警鑑字第1110005537號槍枝
    性能檢測報告表、內政部警政署刑事警察局111年2月23日刑
    鑑字第1110016392號鑑定書各1份、新竹市警察局第三分局
    搜索扣押筆錄、扣押物品目錄表各2份、監視器畫面截圖、
    現場照片、扣押物品照片數張（379號他卷第5頁至第7頁、
    第26頁、第57頁；2137號偵卷第10頁、第11頁至第13頁、第
    72頁、第73頁、第74頁、第75頁、第144頁至第146頁、第15
    8頁；2139號偵卷第17頁至第21頁、第22頁、第25頁至第27
    頁、第30頁至第35頁、第109頁至第110頁；5791號偵卷第10
    6頁至第107頁、第158頁至第160頁、第215頁、第216頁、第
    231頁）存卷可參，復有扣案之鋁棒3支、開山刀1支、具殺
    傷力之非制式手槍1支可資佐證，而扣案之非制式槍枝1支，
    經送請內政部警政署刑事警察局以檢視法、性能檢驗法進行
    鑑定後，鑑驗結果如附表一編號1「鑑定結果」欄所示，認
    具殺傷力等情，有前揭鑑定書在卷可查，足證扣案之非制式
    槍枝1枝確具殺傷力至明。
　㈡綜上所述，足認被告3人前開任意性自白，核與事實相符，堪
    予採信，是本案事證已臻明確，被告3人所涉犯行，堪予認
    定，應予依法論科。　
二、論罪科刑：　　　　
　㈠按未經許可寄藏或持有手槍，其寄藏或持有之繼續，為行為
    之繼續，亦即一經寄藏或持有手槍，其犯罪即已成立，但其
    完結須繼續至持有行為終了時為止，其間法律縱有變更，其
    行為既繼續實施至新法施行以後，即與犯罪後法律有變更之
    情形不同，不生新舊法比較適用問題。查被告丁○○雖於108
    年間某不詳時間，即持有附表一編號1所示具殺傷力之非制
    式手槍1支，並於108年間至109年間某不詳時間，將前揭非
    制式手槍1支交由被告甲○○寄藏至111年2月10日為警查獲時
    止，然因槍砲彈藥刀械管制條例第4條、第7至9條等規定已
    於109年6月10日修正公布，並於同年月12日生效施行，依前
    開說明，被告丁○○、甲○○非法持有、寄藏本案扣案之非制式
    手槍之行為既終了於上開規定修正生效之後，其所為直接適
    用現行槍砲彈藥刀械管制條例第7條之規定，自無新舊法比
    較問題，合先敘明。
　㈡次按，槍砲彈藥刀械管制條例規定之寄藏與持有，均係將物
    置於自己實力配之下，僅寄藏必先有他人之持有行為，而後
    始為之受「寄」代「藏」而已。故寄藏之受人委託代為保管
    ，其保管之本身，亦屬持有。不過，此之持有係受寄託之當
    然結果，故法律上宜僅就寄藏行為為包括之評價，不再就持
    有行為予以論罪（最高法院97年度台上字第2334號刑事判決
    意旨參照）。查本案扣案如附表一編號1所示之非制式手槍1
    支，據被告丁○○、甲○○於本院調查中供稱扣案如附表一編號
    1所示之手槍係被告丁○○寄放在被告甲○○住處等語（本院卷
    第40頁、第57頁），足認被告丁○○、甲○○就如附表一編號1
    所示之非制式手槍，分別係持有、寄藏之行為甚明。
　㈢另按，刑法妨害秩序罪章之第149條 、第150條於109年1月15
    日修正公布，於109年1月17日施行，本次修法理由略謂：「
    不論其在何處、以何種聯絡方式聚集，其係在遠端或當場為
    之，均為本條之聚集行為，且包括自動與被動聚集之情形，
    亦不論是否係事前約定或臨時起意者均屬之。因上開行為對
    於社會治安與秩序，均易造成危害，爰修正其構成要件，以
    符實需。倘三人以上，在公共場所或公眾得出入之場所聚集
    ，進而實行強暴脅迫（例如：鬥毆、毀損或恐嚇等行為）者
    ，不論是對於特定人或不特定人為之，已造成公眾或他人之
    危害、恐懼不安，應即該當犯罪成立之構成要件，以符保護
    社會治安之刑法功能」，可知修法後之刑法第150條，係不
    論被告以何種方式聚集，倘3人以上在公共場所或公眾得出
    入之場所聚集，進而實行鬥毆、毀損或恐嚇等行為，均應依
    法論處。
　㈣又按，刑法第302條第1項之妨害自由罪，原以強暴、脅迫為
    構成要件，其因而致普通傷害，乃強暴、脅迫當然之結果，
    除另有傷害故意外，仍祇成立該條項之罪（最高法院107年
    度台上字第323號判決論旨參照）。經查，被告3人本係基於
    透過剝奪告訴人人身行動自由之行為達到其等要求告訴人向
    證人林○嫺之家人下跪之目的，被告3人以恐嚇、毆打告訴人
    之方式迫使告訴人為上開行為，是其所犯傷害、恐嚇危害安
    全等行為，應為罪刑較重之剝奪他人行動自由行為所吸收，
    而不另論罪。是公訴意旨認被告3人應分論以刑法第277條第
    1項之傷害罪、第302條第1項之剝奪他人行動自由罪，容有
    誤會。
　㈤法律適用：
　⒈核被告丁○○事實欄一部分所為，係犯槍砲彈藥刀械管制條例
    第7條第4項之非法持有非制式手槍罪；事實欄二部分所為，
    係犯刑法第150條第1項後段、第2項第1款之意圖供行使之用
    而攜帶兇器在公共場所聚集三人以上首謀實施強暴罪、同法
    第302條第1項之剝奪他人行動自由及同法第346條第3項、第
    1項之恐嚇取財未遂罪。
　⒉核被告甲○○事實欄一部分所為，係犯槍砲彈藥刀械管制條例
    第7條第4項之非法寄藏非制式手槍罪；事實欄二部分所為，
    係犯刑法第150條第1項後段、第2項第1款之意圖供行使之用
    而攜帶兇器在公共場所聚集三人以上下手實施強暴罪、同法
    第302條第1項之剝奪他人行動自由及同法第346條第3項、第
    1項之恐嚇取財未遂罪。
　⒊核被告乙○○事實欄二部分所為，係犯刑法第150條第1項後段
    、第2項第1款之意圖供行使之用而攜帶兇器在公共場所聚集
    三人以上下手實施強暴罪、同法第302條第1項之剝奪他人行
    動自由及同法第346條第3項、第1項之恐嚇取財未遂罪。
　㈥刑法對故意犯的處罰多屬單獨犯之規定，單獨一人即可完成
    犯罪構成要件，但亦可由數行為人一起違犯，若法條本身並
    不預設參與人數，如此形成之共同正犯，稱為「任意共犯」
    ；相對地，刑法規範中存在某些特殊條文，欲實現其不法構
    成要件，必須二個以上之行為人參與，刑法已預設了犯罪行
    為主體需為複數參與者始能違犯之，則為「必要共犯」。換
    言之，所謂「必要共犯」係指某一不法構成要件之實行，在
    概念上必須有二個以上參與者，一同實現構成要件所不可或
    缺之共同加工行為或互補行為始能成立，若僅有行為人一人
    ，則無成立犯罪之可能。又「必要共犯」依其犯罪性質，尚
    可分為「聚合犯」，即二人以上朝同一目標共同參與犯罪之
    實行者，如刑法分則之公然聚眾施強暴、脅迫罪、參與犯罪
    結社罪等，因其本質上即屬共同正犯，故除法律依其首謀、
    下手實行或在場助勢等參與犯罪程度之不同，而異其刑罰之
    規定時，各參與不同程度犯罪行為者之間，不能適用刑法總
    則共犯之規定外，其餘均應引用刑法第28條共同正犯之規定
    （最高法院109年台上字第2708號判決可資參照）。查本案
    事實欄二部分，係被告丁○○邀集被告甲○○、乙○○一同毆打王
    聖凱等情，據被告3人於本院調查程序中所自承（本院卷第4
    0頁至第41頁、第49頁、第57頁），故被告丁○○雖於事實欄
    二部分有下手實施強暴，然其所為應屬首謀實施強暴，與被
    告甲○○、乙○○於本案所涉意圖供行使之用而攜帶兇器在公共
    場所聚集三人以上下手實施強暴之行為態樣有別，故被告甲○○、乙○○雖就事實欄二部分，就其等涉犯之意圖供行使之用
    而攜帶兇器在公共場所聚集三人以上下手實施強暴罪、剝奪
    他人行動自由及恐嚇取財未遂罪間，有犯意聯絡及行為分擔
    ，應論以共同正犯。然被告丁○○就事實欄二部分，就其涉犯
    意圖供行使之用而攜帶兇器在公共場所聚集三人以上首謀實
    施強暴罪部分不適用共犯之規定，僅就其涉犯剝奪他人行動
    自由及恐嚇取財未遂罪部分適用共犯規定。然刑法條文有「
    結夥三人以上」者，其主文之記載並無加列「共同」之必要
    ，最高法院79年度台上第4231號判決意旨足資參照。是刑法
    第150條以「聚集三人以上」為構成要件，應為相同解釋，
    爰不在主文加列「共同」之文字，併此敘明。
　㈦又按，刑法上一行為而觸犯數罪名之想像競合犯，其存在之
    目的，在於避免對於同一不法要素予以過度評價，則自然意
    義之數行為，得否評價為法律概念之一行為，應就客觀構成
    要件行為之重合情形、主觀意思活動之內容、所侵害之法益
    與行為間之關連性等要素，視個案情節依社會通念加以判斷
    。如具有行為局部之同一性，或其行為著手實行階段可認為
    同一者，得認與一行為觸犯數罪名之要件相侔，而依想像競
    合犯論擬（最高法院101年度台上字第2449號判決意旨參照
    ）。查被告3人事實欄二部分所為意圖供行使之用而攜帶兇
    器在公共場所聚集三人以上首謀實施強暴、下手實施強暴、
    剝奪告訴人行動自由、對告訴人恐嚇取財未遂等犯行間，雖
    非完全一致，然就事件整體過程予以客觀觀察，被告3人係
    基於欲強押告訴人向證人林○嫺之家人道歉、賠償，而攜帶
    兇器在公共場所對告訴人強暴、恫嚇並強押告訴人至證人林
    ○嫺之住處，故依一般社會通念，認應評價為一行為，自應
    適用想像競合犯之規定論以一罪，故被告3人事實欄二部分
    所為，核屬以一行為同時觸犯上開3罪名，為想像競合犯，
    均分別應依刑法第55條之規定，從一重論以刑法第150條第1
    項後段、第2項第1款之意圖供行使之用而攜帶兇器在公共場
    所聚集三人以上首謀實施強暴罪、意圖供行使之用而攜帶兇
    器在公共場所聚集三人以上下手實施強暴罪。
　㈧被告丁○○事實欄一部分所犯槍砲彈藥刀械管制條例第7條第4
    項之非法持有非制式手槍罪、事實欄二部分所犯意圖供行使
    之用而攜帶兇器在公共場所聚集三人以上首謀實施強暴罪；
    被告甲○○事實欄一部分所犯槍砲彈藥刀械管制條例第7條第4
    項之非法寄藏非制式手槍罪、事實欄二部分所犯意圖供行使
    之用而攜帶兇器在公共場所聚集三人以上下手實施強暴罪，
    因犯意各別，行為互殊，應予以分論併罰。
　㈨又臺灣新竹地方檢察署檢察官以111年度偵字第5791號移送併
    辦意旨書併案審理部分，與本案起訴書所載為同一事實，屬
    同一案件，自為本院審理範圍，併予敘明。
　㈩刑之加重事由：
　⒈按犯刑法第150條第1項之罪，而有下列之情形者，得加重其
    刑至二分之一：一、意圖供行使之用而攜帶兇器或其他危險
    物品犯之。二、因而致生公眾或交通往來之危險。同法條第
    2 項定有明文。是上開得加重條件，屬於相對加重條件，並
    非絕對應加重條件，是以，事實審法院依個案具體情狀，考
    量當時客觀環境、犯罪情節及危險影響程度、被告涉案程度
    等事項，綜合權衡考量是否有加重其刑之必要性。被告甲○○
    雖辯稱其並未使用兇器為本案事實欄二部分犯行云云（本院
    卷第361頁），惟查，被告甲○○前於本院調查程序中自承其
    有拿球棒及徒手毆打告訴人等語（本院卷第58頁），核與被
    告丁○○、乙○○於本院調查程序中均稱：被告丁○○當時拿球棒
    及開山刀、被告甲○○、乙○○則拿球棒等語相符（本院卷第42
    頁、第50頁），足證被告3人起初確實有持客觀上足供兇器
    使用之球棒、開山刀對告訴人為事實欄二部分犯行，被告甲○○前開所辯洵無可採；況本案係因被告丁○○與王聖凱之口角
    糾紛而起，被告3人卻對告訴人為事實欄二部分之暴行，造
    成告訴人受有事實欄二所載之傷害，被告丁○○、甲○○復持本
    案槍枝對告訴人續行恫嚇，可認其等對社會秩序所生之危害
    非輕，是本院認依其等情狀應依刑法第150條第2項規定加重
    其刑，併予敘明。
　⒉累犯加重：　　
    被告甲○○前因妨害自由案件，經本院以106年度訴字第67號判決判處應執行有期徒刑4月確定，並於106年12月12日易科罰金執行完畢等情，有臺灣高等法院被告前案紀錄表（本院卷第347頁至第350頁）在卷可參，其於有期徒刑執行完畢後5年內故意再犯本件有期徒刑以上之各罪，均為累犯，經公訴人及辯護人為量刑辯論（本院卷第371頁、第373頁），本院衡以被告甲○○前曾因妨害自由案件經判刑確定，並易科罰金執行完畢，卻仍未戒慎其行，反於執行完畢後，再持有其寄藏被告丁○○之槍枝，對告訴人為罪質相似之妨害秩序、剝奪他人行動自由及恐嚇取財未遂罪等犯行，顯見其刑罰反應力顯然薄弱，是認均依刑法第47條第1 項之規定加重被告甲○○之最低本刑，尚不生行為人所受的刑罰超過其所應負擔罪責的情形，乃均依前揭規定，遞加重其刑。　刑之減輕事由：　　被告甲○○之辯護人雖以被告甲○○犯後均坦承犯行，極力與告訴人協調和解，犯後態度良好，請求本院從輕量刑等語（本院卷第371頁）。惟按，刑法第59條之酌量減輕其刑，必於犯罪之情狀，在客觀上足以引起一般同情，認為即予宣告法定最低度刑期，猶嫌過重者，始有其適用，至於犯罪動機、情節輕微、素行端正、家計負擔、犯後態度等情狀，僅可為法定刑內科刑酌定之標準，不得據為酌量減輕之理由（最高法院101年度台上字第679號判決要旨參照）。經查，被告甲○○之辯護人所稱上情，係屬被告之素行及犯罪後之態度，依上開說明，僅可為法定刑內科刑酌定之標準，不得據為酌量減輕之理由；況且被告甲○○於本院調查程序中供稱：當時在毆打王聖凱時，告訴人有踢到我，所以我就必須打他，因為想說在氣頭上，就回去拿槍繼續威嚇告訴人等語（本院卷第58頁至第59頁），足認被告甲○○先非法寄藏本案槍枝，復因細故糾紛毆打告訴人，甚持上開槍枝對告訴人為不法恫嚇，已對社會治安造成實害，於客觀上難認有何犯罪情狀可憫恕之處，其犯罪情狀並無客觀上足以一般人同情而顯然可憫之處，自無刑法第59條之適用，是被告甲○○之辯護人上開主張，難認有據。
　爰審酌被告丁○○未經許可持有如附表一編號1所示槍枝，甚交
    予被告甲○○非法寄藏上開槍枝，對於社會治安確有威脅，槍
    枝性質上屬於高度危險之物品，極易對他人生命、身體造成
    傷害，甚因口角糾紛，不思以理性方法解決，被告3人竟在
    公共場所為上開強暴犯行，並剝奪告訴人之人身自由致告訴
    人受有傷害，更恫嚇告訴人索取財物，其等欲以非法之手段
    達到解決前開糾紛之目的，犯罪動機並非良善、犯罪手段亦
    非平和，增長社會暴戾氣氛，殊值譴責，並考量被告丁○○、
    甲○○持有、寄藏具殺傷力之非制式槍枝1支，並於持有、寄
    藏期間內，更持上開槍支對告訴人恐嚇造成社會實害，嚴重
    影響社會治安，惟念其等犯後坦承犯行，態度尚可，其等犯
    後竭力與告訴人協調和解，然因告訴人之其一法定代理人未
    到庭、亦未出具委任狀致無法調解成立等情，有本院111年
    度刑移調字第80號調解程序筆錄1份存卷可查（本院卷第279
    頁）；並衡酌被告丁○○國中畢業之智識程度，現從事餐飲業
    ，未婚育有未成年子女2名，與太太及小孩同住，家庭經濟
    狀況普通；被告乙○○高中肄業之智識程度，現從事餐飲業，
    已婚育有未成年子女1名，與父母、太太及小孩同住，家庭
    經濟狀況勉持；被告甲○○高中肄業之智識程度，現任職餐飲
    業，未婚無子女，與父母、弟弟同住，家庭經濟狀況普通等
    一切情形（本院卷第324頁、第373頁），分別量處如主文所
    示之刑，及就罰金部分諭知易服勞役之折算標準，並衡酌被
    告丁○○、甲○○分別將其等持有、寄藏之本案槍枝為事實欄二
    之犯行，綜合考量上開情狀，就其等有期徒刑部分定應執行
    之刑。
三、沒收：　
　㈠按違禁物，不問屬於犯罪行為人與否，沒收之，刑法第38條
    第1項定有明文。查扣案如附表一編號1之非制式手槍1支，
    係槍砲彈藥刀械管制條例所列管，未經許可不得寄藏、持有
    之違禁物，並據被告丁○○自承為其所有之槍枝等語（本院卷
    第309頁），是應依刑法第38條第1 項之規定宣告沒收。
　㈡次按，供犯罪所用、犯罪預備之物或犯罪所生之物，屬於犯
    罪行為人者，得沒收之，刑法第38條第2項前段定有明文。
    經查，扣案如附表二編號1、2所示之鋁棒3支、開山刀1支，
    為被告丁○○所有，且由被告3人持之為本案犯行等情，據被
    告3人自承明確（本院卷第303頁、第361頁），足證扣案之
    鋁棒3支、開山刀1支為被告丁○○供犯罪所用之物，爰均依刑
    法第38條第2項前段規定，宣告沒收。
　㈢至扣案如附表二編號3所示之2,000元，經被告乙○○自承為其
    所有且與本案無關等語（本院卷第303頁），故無證據證明
    與被告3人本案所涉各罪有關，故附表二編號3所示之扣案現
    金不予宣告沒收，併此敘明。
據上論斷，應依刑事訴訟法第299條第1項前段，判決如主文。
本案經檢察官翁旭輝提起公訴及移送併辦，檢察官劉正祥到庭執
行職務。
中　　華　　民　　國　　111 　年　　7 　　月　　20　　日
                  刑事第二庭審判長法　官  楊數盈
                                  法　官  華澹寧
                                  法　官  崔恩寧
以上正本證明與原本無異。
如不服本判決應於收受本判決後20日內向本院提出上訴書狀，上
訴書狀應敘述具體理由。上訴書狀未敘述上訴理由者，應於上訴
期間屆滿後20日內補提理由書狀於本院(均須按他造當事人之人
數附繕本 )「切勿逕送上級法院」。 
中　　華　　民　　國　　111 　年　　7 　　月　　20　　日
                                 書記官   莊琬婷

附錄本案論罪科刑法條全文：　
槍砲彈藥刀械管制條例第7條第4項
未經許可，持有、寄藏或意圖販賣而陳列第1項所列槍砲、彈藥
者，處5年以上有期徒刑，併科新臺幣1000萬元以下罰金。　　

刑法第150條
在公共場所或公眾得出入之場所聚集三人以上，施強暴脅迫者，
在場助勢之人，處一年以下有期徒刑、拘役或十萬元以下罰金；
首謀及下手實施者，處六月以上五年以下有期徒刑。
犯前項之罪，而有下列情形之一者，得加重其刑至二分之一：
一、意圖供行使之用而攜帶兇器或其他危險物品犯之。
二、因而致生公眾或交通往來之危險。　　　
　　
刑法第302條
私行拘禁或以其他非法方法，剝奪人之行動自由者，處 5 年以
下有期徒刑、拘役或 9 千元以下罰金。
因而致人於死者，處無期徒刑或 7 年以上有期徒刑；致重傷者
，處 3 年以上 10 年以下有期徒刑。
第 1 項之未遂犯罰之。

刑法第346條
意圖為自己或第三人不法之所有，以恐嚇使人將本人或第三人之
物交付者，處 6 月以上 5 年以下有期徒刑，得併科 3 萬元以
下罰金。
以前項方法得財產上不法之利益或使第三人得之者，亦同。
前二項之未遂犯罰之。　　　　

附表一
編號 扣案物 鑑驗結果 證據 1 非制式手槍1支（含彈夾1個，槍枝管制編號0000000000號） 送鑑手槍1 支（槍枝管制編號0000000000號），認係非制式手搶，由仿手槍外型製造之槍枝，組裝已貫通之金屬槍管而成，擊發 功能正常，可供擊發適用子彈使用，認具殺傷力。 內政部警政署刑事警察局111年2月23日刑鑑字第1110016392號鑑定書（2139號偵卷第109頁至第110頁） 

附表二
編號 扣案物 備註 1 鋁棒3支 沒收 2 開山刀1支 沒收 3 現金2,000元 不予沒收 4 IPHONE 12 MINI手機1支 已發還告訴人，有贓物認領保管單1份在卷可查（2137號偵卷第158頁）